臺灣板橋地方法院刑事判決　　　　　　　　　　　　九十一年度簡上字第一八二號
　　上　訴　人　臺灣板橋地方法院檢察署檢察官
　　被　　　告　甲○○　男　三.
右列上訴人因被告竊盜案件，不服本院三戊○易庭九十一年度戊○字第四四七號中華
民國九十一年四月二十九日第一審判決（聲請簡易判決處刑案號：臺灣板橋地方法院
檢察署九十一年度偵字第五一六九號），提起上訴，暨移送併辦（九十一年度偵字第
九一○八號），本院依通常訴訟程序審理，並自為第一審判決如左：
    主  文
原判決撤銷。
甲○○連續攜帶兇器踰越安全設備竊盜，累犯，處有期徒刑壹年。
扣案之螺絲起子乙支沒收之。
    事  實
一、甲○○曾因違反麻醉藥品管理條例案件，於民國八十六年四月十二日，經本院以
    八十六年度易字第一七四七號判處有期徒刑四月，如易科罰金，以三百元折算一
    日確定，嗣於八十六年十二月六日執行完畢。詎其仍不知悔改，竟意圖為自己不
    法之所有，基於竊盜之概括犯意，自九十年十一月五日起，迄九十一年四月十二
    日止，在臺北縣泰山鄉等地，或於白日或於夜間，利用大門未關或向住戶佯稱欲
    入內尋找友人，誘使住戶將大門開啟或暫不將大門關上或踰越環繞大門屬安全設
    備之鐵鍊後，而後開啟大門侵入現有人所在之建築物之機會（侵入部分均未據告
    訴），而後或徒手或持己有客觀上足供兇器使用之螺絲起子乙支，竊取如附表所
    示之財物（犯罪時間、地點、方式、被害人及所竊得財物，均詳如附表所示），
    得手後，隨即轉賣他人。嗣經警依附表編號三所示被害人丙○○、辰○○所住社
    區裝設監視錄影器所拍攝竊賊以機車搬運該社區失竊鋁門窗之情形，而於九十年
    十二月二十五日凌晨零時許，在甲○○位於臺北縣泰山鄉○○路○段一四五巷十
    一弄一號三樓之住處逮捕甲○○，始偵知上情。後甲○○於九十一年四月十二日
    十四時許，在臺北縣泰山鄉○○路與仁愛街口臺北縣泰山鄉市場興建工程工地，
    持上開螺絲起子竊取該工地價值新台幣（下同）一萬三千六百五十六元之鋁門窗
    ，得手後正欲離去之際，經該工地之工地主任壬○○發覺並報警，嗣經據報前來
    之員警當場逮捕，並扣得甲○○所有供前開竊盜所用之螺絲起子乙支，始再度查
    知上情。
二、案經臺北縣政府警察局新莊分局移送臺灣板橋地方法院檢察署檢察官聲請簡易判
    決處刑，及臺灣板橋地方法院檢察署檢察官移送本院併案審理。
    理  由
一、右揭犯罪事實，業據被告甲○○於警偵訊及本院調查時自白不諱（詳臺灣板橋地
    方法院檢察署九十一年度偵字第五一六九號偵查卷宗第三頁反面、九十一年度偵
    字第七二二八號偵查卷宗第八頁及其反面、第五三頁反面、本院九十一年七月十
    一日、七月三十日、八月二十二日、九月十日訊問筆錄），並經證人丙○○、辰
    ○○、卯○○、辛○○、癸○○、己○○、丑○○、壬○○、寅○○、丁○○、
    乙○○、庚○○於警訊及本院調查中證述甚詳（詳臺灣板橋地方法院檢察署九十
    一年度偵字第五一六九號偵查卷宗第五頁反面、第七頁、九十一年度偵字第七二
    二八號偵查卷宗第十五頁至第二五頁、本院九十一年七月四日、七月十一日、七
    月三十日、八月二十二日、九月十日訊問筆錄），此外，復有證人壬○○出具之
    臺北縣政府警察局贓物認領保管單及德寶營造股份有限公司材料遭竊損失清單各
    乙紙、照片十幀附卷（分別附於臺灣板橋地方法院檢察署九十一年度偵字第五一
    六九號偵查卷宗第八頁、第九頁、九十一年度偵字第七二二八號偵查卷宗第三五
    頁至三九頁）及螺絲起子乙支扣案可資佐證，再上開螺絲起子乙支係被告所有持
    以犯附表編號十二所示竊盜犯行所用之物，並據被告於本院調查中陳明無訛（詳
    本院九十一年八月二十二日訊問筆錄）。至被告於本院審理時固陳稱：有幾件未
    偷，但前開證人卻表示係伊竊取云云（詳本院九十一年九月二十七日審判筆錄）
    ，然觀諸其同日所述：那幾件伊忘記了云云（詳同日審判筆錄），既被告無法舉
    出究係那幾件非其竊取，則其空言否認其中數件竊盜犯行非其所為云云，顯係事
    後避就之詞，不足採信。至上訴人固認被告為附表編號一、二、四、五、六、九
    至十二之竊盜行為時，另涉有破壞鋁門窗之犯行云云，然此為被告所堅詞否認，
    並陳稱：均係徒手將鋁門窗拆下或係以扣案之螺絲起子將鋁門窗之螺絲卸下而後
    將鋁門窗拆下等語。經查：證人卯○○、辛○○、癸○○、丑○○、寅○○、丁○○於警訊中固均陳稱：現場窗戶有被破壞等語（詳上開九十一年度偵字第七二
    二八號偵查卷宗第十五頁反面、第十六頁、第十七頁反面、第十九頁、第二二頁
    反面、第二三頁反面），然前開證人丑○○於本院調查中即陳稱：僅有鋁門窗失
    竊，鋁門或鋁門框均未被破壞等語（詳本院九十一年七月三十日訊問筆錄），證
    人癸○○、寅○○、丁○○於本院調查中則陳稱：現場窗戶未被破壞，僅係鋁門
    窗整個被竊走，遺留鋁門框而已等語（詳本院九十一年九月十日訊問筆錄），而
    證人卯○○、辛○○於本院調查中亦僅陳稱：僅鋁門窗（含框及玻璃）失竊等語
    （詳本院九十一年七月四日訊問筆錄），則卯○○、辛○○、癸○○、丑○○、
    寅○○、丁○○於警訊中所述現場窗戶被破壞應係指被告將鋁門窗竊走，遺留鋁
    門框之情形甚明，從而，上訴人認被告係破壞鋁門框竊盜云云，容有誤會，附此
    敘明。另被告於警偵訊中固陳稱：其中六、七件均係與綽號「阿忠」之子○○共
    同竊取等語（詳上開九十一年度偵字第七二二八號偵查卷宗第八頁反面、第五三
    頁反面），然此為子○○所否認，並陳稱：不知道被告有竊取鋁門窗之情事，僅
    有九十一年三、四月某日，在五股一間燒掉之工廠，被告表示撿到鋁窗條，請伊
    幫忙搬運，九十一年一月則未與被告一起搬運物品等語（詳本院九十一年九月二
    十七日審判筆錄）。核諸被告於本院初次調查中本供述：均係伊一人竊取云云（
    詳本院九十一年七月十一日訊問筆錄），同日訊問又改稱：附表編號五、十一部
    分係伊與子○○共同竊取云云（詳同日訊問筆錄），嗣則改稱：所有案件均係伊
    一人竊取，子○○未參與，九十一年一月或二月某日，伊在臺北縣泰山鄉○○路
    遇到子○○，子○○詢問伊欲前往何處，伊表示擬拿鋁窗售予他人，子○○即與
    伊聊了幾句話，勸伊不要做賊，鋁窗不要拿去賣，後來子○○表示有事即先離開
    ，伊即拿鋁窗去賣，前次法院訊問因太緊張，故表示有與子○○一同竊取，在警
    察局亦有表示其中六件係與子○○一起竊取，但會如此說係因為太緊張，不會處
    理事情云云（詳本院九十一年七月三十日、八月二十二日訊問筆錄、九月二十七
    日審判筆錄），就子○○有無參與前開竊盜犯行及子○○參與竊盜犯行之件數等
    情，被告供述反反覆覆，是被告之供述顯有瑕疵，自不能以被告有瑕疵之供述，
    即認子○○有與被告共同為竊盜犯行。至被告前開所述：九十一年一月或二月某
    日，伊在臺北縣泰山鄉○○路遇到子○○，子○○詢問伊欲前往何處，伊表示擬
    拿鋁窗售予他人，子○○即與伊聊了幾句話，勸伊不要做賊，鋁窗不要拿去賣，
    後來子○○表示有事即先離開云云，固與子○○於本院審理時證述：不知被告有
    竊取鋁門窗等語有所歧異（詳本院九十一年九月二十七日審判筆錄），然既無積
    極證據足以證明子○○與被告確曾共同為附表所示之竊盜犯行，自不能以被告前
    後不一有瑕疵之供述即遽認子○○與被告係共同正犯關係，附此敘明。綜上，本
    件事證明確，被告犯行，洵堪認定，應依法論科。
二、查螺絲起子乙支，前方銳利，足以傷害人之身體，業經本院當庭勘驗屬實（詳本
    院九十一年七月十一日訊問筆錄），則螺絲起子乙支，客觀上顯具有危險性，足
    以傷害人之生命、身體，係屬兇器無疑。核被告如附表編號一、二、三、四、六
    、九、十所為，皆係犯刑法第三百二十條第一項之普通竊盜罪。其如附表編號五
    、十一、十二所為，係犯同法第三百二十一條第一項第一款之於夜間侵入住宅竊
    盜罪。其如附表編號七、八所為，係犯同條項第二款之踰越安全設備竊盜罪。其
    如附表編號十三所為，係犯同條項第三款、第二款之攜帶兇器踰越安全設備竊盜
    罪。其先後十三次普通竊盜、加重竊盜間，時間緊接，所犯又係犯罪構成要件相
    同之罪名，顯係基於概括犯意反覆為之，為連續犯，應依同法第五十六條之規定
    從情節較重之攜帶兇器踰越安全設備竊盜論以一罪並加重其刑。至公訴人雖僅敘
    及被告如附表編號三所示之竊盜犯行，然被告如附表編號一、二、四至十三所示
    之竊盜犯行與前開起訴部分，有連續犯之裁判上一罪關係，已如前述，為起訴之
    效力所及，本院自得併予審理。第查：被告曾因違反麻醉藥品管理條例案件，於
    八十六年四月十二日，經本院以八十六年度易字第一七四七號判處有期徒刑四月
    ，如易科罰金，以三百元折算一日確定，嗣於八十六年十二月六日執行完畢，有
    臺灣高等法院檢察署刑案紀錄簡覆表乙紙在卷可按，其於受有期徒刑執行完畢後
    ，五年以內再犯有期徒刑以上刑之本罪，為累犯，應依刑法第四十七條之規定加
    重其刑，並遞加之。
三、末按第一審法院依被告在偵查中之自白或其他現存證據，已足以認定犯罪者，得
    因檢察官之聲請，不經通常審判程序，逕以簡易判決處刑。但必要時，應於處刑
    前訊問被告。前項案件檢察官依通常程序起訴。經法院訊問被告，認應宜以簡易
    判決處刑者，得不經通常程序，逕以簡易判決處刑。依前二項判決所科之刑以宣
    告緩刑、得易科罰金之有期徒刑及拘役或罰金為限。檢察官聲請以簡易判決處刑
    之案件，經法院認為有第四百五十一條之一第四項但書第一款所列之被告所犯之
    罪不合第四百四十九條所定得以簡易判決處刑之案件者，應適用通常程序審判之
    。刑事訴訟法第四百四十九條第三項、第四百五十一條之一第四項但書第一款及
    第四百五十二條分別定有明文。本件原審予以論罪科刑，固非無見，惟就附表編
    號一、二、四至十三所示之竊盜犯行，未及審究，尚有未合，檢察官之上訴意旨
    指摘原判決不當，核有理由，又被告連續為十三次竊盜犯行，顯無悛悔改過之意
    ，亦非適於科處罰金或得易科罰金之有期徒刑，是以自應由本院將原判決撤銷，
    並改依通常訴訟程序審理，並自為第一審判決。爰審酌被告自九十年十一月五日
    起，迄九十一年四月十二日止，短短五月間，即連續為十三次竊盜犯行，且連續
    侵入住宅或攜帶兇器竊盜對社會治安所生之危害非小，惟坦承犯行之犯後態度，
    兼衡被告竊得財物之價值、被告之品行、犯罪動機、目的、手段等一切情狀，量
    處如主文所示之刑。至扣案之螺絲起子乙支，係被告所有持以犯附表編號十三所
    示竊盜犯行所用之物，業據被告供承在卷（詳本院九十一年八月二十二日訊問筆
    錄），併依刑法第三十八條第一項第二款之規定宣告沒收之。
據上論斷，應依刑事訴訟法第四百五十五條之一第三項、第三百六十九條第一項、第
四百五十二條、第二百九十九條第一項前段，刑法第五十六條、第三百二十一條第一
項第二款、第三款、第四十七條、第三十八條第一項第二款，判決如主文。
本案經檢察官馬中琍到庭執行職務。
中      華      民      國      九十一      年      九  月    三十    日
                                  臺灣板橋地方法院刑事第四庭
                                      審判長法  官  許  仕  楓
                                            法  官  陳  明  偉
                                            法  官  游  秀  雯
右正本證明與原本無異。
如不服本判決，應於判決送達後十日內，向本院提出上訴狀。
                                            書記官  張  玉  如
中      華      民      國      九十一      年      十    月     二     日
附錄本案論罪科刑法條全文：
刑法第三百二十一條
犯竊盜罪而有左列情形之一者，處六月以上五年以下有期徒刑：
一  於夜間侵入住宅或有人居住之建築物、船艦，或隱匿其內而犯之者。
二  毀越門扇、牆垣或其他安全設備而犯之者。
三  攜帶兇器而犯之者。
四  結夥三人以上而犯之者。
五  乘火災、水災或其他災害之際而犯之者。
六  在車站或埠頭而犯之者。
前項之未遂罰之。
附表
┌──┬─────┬───────────┬───┬────┬─────┐
│編號│犯罪時間  │犯罪地點及方式        │被害人│竊得財物│所犯法條  │
│    │          │                      │及報案│及價值  │          │
│    │          │                      │人    │新台幣  │          │
├──┼─────┼───────────┼───┼────┼─────┤
│一  │九十年十一│臺北縣泰山鄉○○路○段│全體住│三組四片│刑法第三百│
│    │月五日中午│一四五巷十一弄一、三號│戶。  │式之鋁門│二十條第一│
│    │，上訴書誤│二、四、五樓之樓梯間。│報案人│窗共十二│項之普通竊│
│    │載為九十年│利用大門未關之機會，侵│卯○○│片、價值│盜罪。    │
│    │十一月六日│入前開住宅，徒手竊取公│。    │三千六百│          │
│    │凌晨零時四│共樓梯間之鋁門窗。    │      │元。上訴│          │
│    │十分許。  │                      │      │書誤載為│          │
│    │          │                      │      │四組二片│          │
│    │          │                      │      │式對開式│          │
│    │          │                      │      │之鋁門窗│          │
│    │          │                      │      │、價值四│          │
│    │          │                      │      │千八百元│          │
│    │      │                      │      │。      │          │
├──┼─────┼───────────┼───┼────┼─────┤
│二  │九十年十一│臺北縣泰山鄉○○街十三│全體住│一組二片│同右。    │
│    │月九日十三│巷十七、十九號二樓之樓│戶。  │對開式之│          │
│    │時三十分許│梯間。                │報案人│鋁門窗、│          │
│    │。        │同右。                │辛○○│價值一千│          │
│    │          │                      │。    │二百元。│          │
│    │          │                      │      │上訴書誤│          │
│    │          │                      │      │載為四組│          │
│    │          │                      │      │二片式對│          │
│    │          │                      │      │開式鋁門│          │
│    │          │                      │      │窗、價值│          │
│    │          │                      │      │四千八百│          │
│    │          │                      │  │元。    │          │
├──┼─────┼───────────┼───┼────┼─────┤
│三  │九十年十二│臺北縣泰山鄉○○路○段│全體住│二組四片│同右。    │
│    │月二十四日│一四五巷十一弄二、四號│戶。  │式之鋁門│          │
│    │近十五時許│二、三樓之樓梯間。    │報案人│窗共八片│          │
│    │。        │同右。                │丙○○│。      │          │
│    │          │                      │、饒彩│        │          │
│    │          │                      │明。  │        │          │
├──┼─────┼───────────┼───┼────┼─────┤
│四  │九十一年一│臺北縣泰山鄉義學村中華│全體住│四組二片│同右。    │
│    │月三日十五│街十六巷一之一、一之三│戶。  │對開式之│          │
│    │時至十六時│號二、三、四、頂樓之樓│報案人│鋁門窗共│          │
│    │之間，上訴│梯間。                │癸○○│八片、價│          │
│    │書誤載為六│同右。                │。    │值四千八│          │
│    │時二分許。│                      │      │百元。  │          │
├──┼─────┼───────────┼───┼────┼─────┤
│五  │九十一年一│臺北縣泰山鄉○○街十五│全體住│三組二片│刑法第三百│
│    │月九日晚上│、十七號二、三、四樓之│戶。  │對開式之│二十一條第│
│    │二十三時許│樓梯間。              │報案人│鋁門窗共│一項第一款│
│    │，上訴書誤│向住戶佯稱欲入內尋找友│己○○│六片、價│之於夜間侵│
│    │載為一月十│人，誘使住戶將大門開啟│。    │值三千元│入住宅竊盜│
│    │日八時許。│，而後於夜間侵入住宅，│      │。      │罪。      │
│    │          │徒手竊取公共樓梯間之鋁│      │        │          │
│    │          │門窗。                │      │        │          │
├──┼─────┼───────────┼───┼────┼─────┤
│六  │九十一年三│臺北縣泰山鄉○○路三六│全體住│四組二片│刑法第三百│
│    │月九日十六│巷三弄一、三號二、三、│戶。  │對開式之│二十條第一│
│    │時許。    │四、五樓之樓梯間。    │報案人│鋁門窗，│項之普通竊│
│    │          │利用大門未關之機會，侵│丑○○│然其中一│盜罪。    │
│    │          │入前開住宅，徒手竊取公│。    │片因鑲上│          │
│    │          │共樓梯間之鋁門窗。    │      │花格鋁因│          │
│    │          │                      │      │而無法取│          │
│    │          │                      │      │下，故僅│          │
│    │          │                      │      │僅取七片│          │
│    │          │                      │      │鋁門窗，│          │
│    │          │                      │      │價值四千│          │
│    │          │                      │      │五百五十│          │
│    │          │                      │      │元。上訴│          │
│    │          │                      │      │書誤載為│          │
│    │          │                      │      │四組二片│          │
│    │          │                      │      │對開式鋁│          │
│  │          │                      │      │門窗，價│          │
│    │          │                      │      │值五千二│          │
│    │          │                      │      │百元。  │          │
├──┼─────┼───────────┼───┼────┼─────┤
│七  │九十一年三│臺北縣泰山鄉○○路與仁│德寶營│鋁門窗數│刑法第三百│
│    │月三十一日│愛街口之臺北縣泰山鄉市│造股份│片，價值│二十一條第│
│    │上午九時許│場興建工地。          │有限公│三千一百│一項第二款│
│    │，上訴書誤│先踰越環繞大門屬安全設│司。  │十二元，│之踰越安全│
│    │載為十時許│備之鐵鍊後，而後開啟大│報案人│上訴書誤│設備竊盜罪│
│    │。        │門侵入現有人所在之前開│壬○○│載為三千│。        │
│    │          │建築物，徒手竊取該工地│。    │一百九十│          │
│    │          │之鋁門窗。            │      │二元。  │          │
├──┼─────┼───────────┼───┼────┼─────┤
│八  │九十一年四│同右。  │同右。│鋁門窗數│同右。    │
│    │月二日八時│                      │      │片，價值│          │
│    │三十分前之│                      │      │二萬六千│          │
│    │某時（日間│                      │      │二百零九│          │
│    │），上訴書│                      │      │元。    │          │
│    │誤載為九時│                      │      │        │          │
│    │許。      │                      │      │        │          │
├──┼─────┼───────────┼───┼────┼─────┤
│九  │九十一年四│臺北縣泰山鄉○○路全福│全體住│四組二片│刑法第三百│
│    │月三日下午│巷十四、十六號二、三、│戶。  │對開式之│二十條第一│
│    │，上訴書誤│四、五樓之樓梯間。    │報案人│鋁門窗共│項之普通竊│
│    │載為四月二│利用大門未關之機會，侵│寅○○│八片，價│盜罪。    │
│    │日七時許。│入前開住宅，徒手竊取公│、胡榮│值四千元│          │
│    │          │共樓梯間之鋁門窗。    │彬。  │。      │          │
├──┼─────┼───────────┼───┼────┼─────┤
│十  │九十一年四│臺北縣泰山鄉○○路全福│全體住│同右。  │同右。    │
│    │月六日十四│巷二、四號二、三、四之│戶。  │        │          │
│    │時至十五時│樓梯間。              │報案人│        │          │
│    │之間，此部│向住戶佯稱欲入內尋找友│無。  │        │          │
│    │分犯行上訴│人，誘使出門之住戶暫不│      │        │          │
│    │書漏載。  │將大門關上，而後侵入住│      │        │          │
│    │          │宅，徒手竊取公共樓梯間│      │        │          │
│    │          │之鋁門窗。            │      │        │          │
├──┼─────┼───────────┼───┼────┼─────┤
│十  │九十一年四│臺北縣泰山鄉○○路○段│全體住│二組二片│刑法第三百│
│一  │月十日十八│三七二巷五、七號三、四│戶。  │對開式鋁│二十一條第│
│    │時至十九時│樓之樓梯間。          │報案人│門窗共四│一項第一款│
│    │日落後，上│利用大門未關之機會，於│乙○○│片，價值│之於夜間侵│
│    │訴書誤載為│夜間侵入前開住宅，徒手│。    │三千六百│入住宅竊盜│
│    │二十三時許│竊取公共樓梯間之鋁門窗│      │元，上訴│罪。      │
│    │。        │。                    │      │書誤載為│          │
│    │          │                      │      │二千元。│          │
├──┼─────┼───────────┼───┼────┼─────┤
│十  │九十一年四│臺北縣泰山鄉○○路○段│全體住│二組二片│同右。    │
│二  │月十日十九│三七八號二、三樓之樓梯│戶。  │對開式之│          │
│    │時至二十時│間。                  │報案人│鋁門窗共│          │
│    │之間，上訴│同右。                │庚○○│四片，價│          │
│    │書誤載為四│                      │。    │值四千元│          │
│    │月十一日一│                      │      │。      │          │
│    │時許。    │                      │      │        │          │
├──┼─────┼───────────┼───┼────┼─────┤
│十  │九十一年四│臺北縣泰山鄉○○路與仁│德寶營│鋁門窗數│刑法第三百│
│三  │月十二日十│愛街口之臺北縣泰山鄉市│造股份│片，價值│二十一條第│
│    │二時三十分│場興建工地。          │有限公│一萬三千│一項第三款│
│    │許，上訴書│攜帶己有客觀上具危險性│司。  │六百五十│、第二款之│
│    │誤載為十四│之螺絲起子乙支，而後踰│報案人│六元，上│攜帶兇器踰│
│    │時許。    │越環繞大門屬安全設備之│壬○○│訴書誤載│越安全設備│
│    │          │鐵鍊後，開啟大門侵入現│。    │為一萬三│竊盜罪。  │
│    │          │有人所在之前開建築物，│      │千七百五│          │
│    │          │竊取該工地之鋁門窗。  │      │十六元。│          │
└──┴─────┴───────────┴───┴────┴─────┘
